# 请教陈版主，关于企业会计准则，企业的含义

提问人：shenjiyuan 时间：2023-04-17 22:42:42
陈版主：
您好，我们想请教关于企业会计准则中企业的含义。根据会计准则第二条，本准则适用于在中华人民共和国境内设立的企业〔包括公司，下同〕。
对于准则中的企业应该如何理解，某单一企业？某集团？若集团超级大，有多种经营业态，可否理解集团中某同类业态？
例如，对于投资性房地产，如果集团包含多种业态，是否可以同时采用成本和公允价值计量。

回答人：chenyiwei
“企业会计准则”中的“企业”是泛指以盈利为目的的社会组织，与行政事业单位、非营利性机构等相对。
在准则的具体条文中提到的“企业”是指“会计主体”。
集团合并报表是以集团为会计主体编制的，而同一会计主体对投资性房地产的核算模式只能采用其中一种，故在集团合并报表中对投资性房地产不可以同时采用成本和公允价值计量。